Minutes et répertoires du notaire Pierre BESNIER, 5 décembre 1719 - 21 avril 1730 (étude XXXVIII)
Archives nationales
- Minutes de Pierre BESNIER, 1719 - 1730; MC/ET/XXXVIII/185 - MC/ET/XXXVIII/250
  - Minutes. 1725, octobre - 1725, décembre, octobre 1725 - décembre 1725; MC/ET/XXXVIII/233
    - Briand (Jean), marchand orfèvre, rue de Gesvres § Transport de bail et, 2 novembre 1725; MC/ET/XXXVIII/233
      bail; Briand, Jean
    - Contrat de mise en apprentissage pour 5 ans, entre Marie Anne Grenet, veuve de Pierre Dion, gagne-denier, et Claude Heurtault, maître sculpteur, au profit d'Edmé Claude Dion, âgé de 14 ans, fils de Pierre, logé et nourri, par son maître, moyennant 100 livres (approuvé par les gardes en charge)., 11 novembre 1725; MC/ET/XXXVIII/233
      contrat d'apprentissage; Dion, Edmé Claude; Dion, Pierre; Grenet, Marie Anne; Heurtault, Claude; journalier; sculpteur
    - Heurtault (Claude) maître sculpteur rue Neuve de Cléry § apprentissage, 11 novembre 1725; MC/ET/XXXVIII/233
    - Letellier Antoine, maître menuisier, rue du Temple § Reconnaissance et consentement, 14 novembre 1725; MC/ET/XXXVIII/233
      reconnaissance; ratification; Letellier, Antoine
    - Gérard (Jean Baptiste) maître doreur rue Guérin Boisseau § Notoriété aux dires de .., 21 novembre 1725; MC/ET/XXXVIII/233
      Gérard, Jean Baptiste
    - Girard (Pierre) maître fondeur § Notoriété du décès de .. (aucun inventaire), 21 novembre 1725; MC/ET/XXXVIII/233
      inventaire; Girard, Pierre
    - Brunet (Charles) maître tourneur rue Frepillon § Compte et obligation, 26 novembre 1725; MC/ET/XXXVIII/233
      obligation; Brunet, Charles
    - Brunet (Leon Charles) maître tourneur rue Frepillon § Compte et obligation, 26 novembre 1725; MC/ET/XXXVIII/233
      obligation; Brunet, Leon Charles
    - Contrat de mise en apprentissage, pour 5 ans, entre Jean Tonnelier, cocher, et Jean Tonnelier, maître peintre, au profit de Jean Tonnelier, âgé de 12 ans, fils de Jean, logé et nourri par son maître, sans deniers déboursés (approuvé par les gardes)., 2 décembre 1725; MC/ET/XXXVIII/233
      contrat d'apprentissage; Tonnelier, Jean; conducteur de véhicules; peintre
    - Tonnelier (Jean), maître peintre, rue Maubué § apprentissage, 2 décembre 1725; MC/ET/XXXVIII/233
      contrat d'apprentissage; Tonnelier, Jean
    - Heurtaut (Nicolas) sculpteur de l'académie de Saint-Luc rue de Cléry § apprentissage, 23 juin 1743; MC/ET/XXXVIII/233
      contrat d'apprentissage; Heurtaut, Nicolas
  - Minutes. 1726, janvier - 1726, avril, janvier 1726 - avril 1726; MC/ET/XXXVIII/234
    - LATOUCHE (Jean) Rue de la Croix § Obligation rapportée .., 7 février 1725; MC/ET/XXXVIII/234
      obligation; Latouche, Jean
    - PAJOT (Pierre Jacques) tapissier Valet de chambre Rue Royale § Quittance et obligation .., 26 février 1725; MC/ET/XXXVIII/234
      obligation; quittance; Pajot, Pierre Jacques
    - DEBRAY (Jacques) Maître menuisier; Rue d'Anjou § Constitution .., 27 février 1725; MC/ET/XXXVIII/234
      constitution de rente; Debray, Jacques
    - DAUPHIN de Sainte-MARRY (Jacques Paul) Sculpteur Rue Montmartre § Quittance .., 4 janvier 1726; MC/ET/XXXVIII/234
      quittance; Dauphin de Sainte-Marry, Jacques Paul
    - GUESNON (Jean) menuisier des bâtiments du Roi. faubourg Saint-Denis. § Constitution .., 18 janvier 1726; MC/ET/XXXVIII/234
    - HERODE (Jean) Maître menuisier Rue Neuve Grange Batelière § Constitution .., 18 janvier 1726; MC/ET/XXXVIII/234
      constitution de rente; Herode, Jean
    - POCQUET (Pierre) Maître maçon Rue Saint-Louis. § Constitution .., 4 février 1726; MC/ET/XXXVIII/234
      constitution de rente; Pocquet, Pierre
    - GUESNON (Jean) menuisier des bâtiments du Roi. faubourg Saint-Denis. § Constitution .., 9 février 1726; MC/ET/XXXVIII/234
    - GILLET (Michel) Maître menuisier; Rue Neuve des Petits-Champs § Constitution .., 9 février 1726; MC/ET/XXXVIII/234
      constitution de rente; Gillet, Michel
    - LEFEVRE (Eustache) Maître fondeur Rue Guérin Boisseau § Reconnaissance et obligation .., 15 février 1726; MC/ET/XXXVIII/234
      obligation; reconnaissance; Lefevre, Eustache
    - Jumelle (Henry) Fondeur Rue Guerre Boisseau § Reconnaissance et obligation., 15 février 1726; MC/ET/XXXVIII/234
      obligation; reconnaissance; Jumelle, Henry
    - PARANDET (Théodore) Serrurier Cloître Saint-Martin § mise en apprentissage du fils de .., 16 février 1726; MC/ET/XXXVIII/234
      contrat d'apprentissage; Parandet, Théodore
    - SERRURIER (apprentissage de) § mise en .. de MILLARD (Pierre Henry) âgé de 15 ans pour 5 ans avec TOULOU (René) qui le nourrit, loge, Blanchit moyennant 360 livres., 16 février 1726; MC/ET/XXXVIII/234
    - Mise en apprentissage de Jean-Baptiste Marchair, âgé de 16 ans, pour 5 ans, chez Michel Croulbois, maître peintre., 20 février 1726; MC/ET/XXXVIII/234
      contrat d'apprentissage; Croulbois, Michel; Marchair, Jean-Baptiste; peintre
    - Croulbois (Michel), maître peintre, rue des Quatre Vents § Mise en apprentissage chez .., 20 février 1726; MC/ET/XXXVIII/234
      contrat d'apprentissage; Croulbois, Michel
    - Jumelle (Rémy) Fondeur à Paris Rue Guérin Boisseau § Mariage de .., 26 février 1726; MC/ET/XXXVIII/234
      contrat de mariage; Jumelle, Rémy
    - GUESNON (Jean) Menuisier des bâtiments du Roi faubourg Saint Denis § Constitution .., 27 février 1726; MC/ET/XXXVIII/234
    - DE FER (Jean) Maître fondeur Rue au Maire § obligation .., 16 mars 1726; MC/ET/XXXVIII/234
      obligation; De Fer, Jean
    - Lange (Jean-Baptiste), maître orfèvre, pont Notre-Dame § Quittance .., 27 mars 1726; MC/ET/XXXVIII/234
      quittance; Lange, Jean-Baptiste
    - Mise en apprentissage chez Louis Touzé, maître peintre et sculpteur, rue du Vert-Bois., 11 avril 1726; MC/ET/XXXVIII/234
      contrat d'apprentissage; Vertbois (rue du); Touzé, Louis; peintre; sculpteur
  - Minutes. 1726, mai - 1726, juin, mai 1726 - juin 1726; MC/ET/XXXVIII/235
    - Mise en apprentissage de Jean-Baptiste Lavallée, âgé de 14 ans, avec Louis Thouzé, maître peintre et sculpteur., 11 avril 1726; MC/ET/XXXVIII/235
      contrat d'apprentissage; Lavallée, Jean-Baptiste; Thouzé, Louis; peintre; sculpteur
    - QUENETTE (Jean Baptiste) Maître maçon Rue de la Mortellerie § Création de pension., 1er mai 1726; MC/ET/XXXVIII/235
      Quenette, Jean Baptiste
    - DESJARDINS (Guillaume) menuisier Rue Neuve Saint-Laurent § Procuration .., 1er mai 1726; MC/ET/XXXVIII/235
      procuration; Desjardins, Guillaume
    - Constitution concernant Gabriel Duvernay, maître peintre, rue au Maire., 6 mai 1726; MC/ET/XXXVIII/235
      constitution de rente; Maire (rue au); Duvernay, Gabriel; peintre
    - Mise en apprentissage chez Nicolas Lecomte, maître peintre, cloître Saint-Germain., 9 mai 1726; MC/ET/XXXVIII/235
      contrat d'apprentissage; Saint-Germain (cloître); Lecomte, Nicolas; peintre
    - Guerlain (Bénigne), peintre, rue de l'Egout § Mise en apprentissage du fils de .., 9 mai 1726; MC/ET/XXXVIII/235
      contrat d'apprentissage; Guerlain, Bénigne
    - Mise en apprentissage de Denis Gueslain, âgé de 14 ans, pour 5 ans, chez Nicolas Lecomte, maître peintre., 9 mai 1726; MC/ET/XXXVIII/235
      contrat d'apprentissage; Gueslain, Denis; Lecomte, Nicolas; peintre
    - Mise en apprentissage chez Claude Patin, maître peintre et doreur, rue Jean-de-L'Epine., 13 mai 1726; MC/ET/XXXVIII/235
      contrat d'apprentissage; Jean-de-l'Epine (rue); Patin, Claude; décorateur; peintre
    - Mise en apprentissage d'Antoine Louis Duchemin, âgé de 18 ans, pour 5 ans, chez Claude Patin, maître peintre et doreur., 13 mai 1726; MC/ET/XXXVIII/235
      contrat d'apprentissage; Duchemin, Antoine Louis; Patin, Claude; décorateur; peintre
    - PLATEAU (Guillaume) Maître maçon Ruelle Saint-Laurent § Transport de rente .., 14 mai 1726; MC/ET/XXXVIII/235
      transport de droits; Plateau, Guillaume
    - Vérité (Claude Charles), maître menuisier, rue de Bourbon § Quittance .., 15 mai 1726; MC/ET/XXXVIII/235
      quittance; Verité, Claude Charles
    - CHAUVIN (Jacques) Maître fondeur Rue Saint-Martin. § Transport Rapporté., 3 juin 1726; MC/ET/XXXVIII/235
      Chauvin, Jacques
    - Dufresne (Robert), maître peintre, rue des Vertus § Vente .., 3 juin 1726; MC/ET/XXXVIII/235
      acte de vente; Dufresne, Robert
    - VILMOT (Martin) Sculpteur Rue Saint-Martin § Mariage de -, 8 juin 1726; MC/ET/XXXVIII/235
      contrat de mariage; Vilmot, Martin
    - BONIERE (Nicolas) menuisier Rue de Saintonge § Mise en .. chez., 18 juin 1726; MC/ET/XXXVIII/235
      Boniere, Nicolas
    - Menuisier (apprentissage de) § Mise en .. chez Bonnière (Nicolas), de Lebrun (Jean François), âgé de 16 ans, pour 6 ans, sans deniers déboursés., 18 juin 1726; MC/ET/XXXVIII/235
      contrat d'apprentissage; Bonnière, Nicolas; Lebrun, Jean François
    - Bidault (Jean Jacques), maître peintre, rue Beaurepaire § Bail .., 21 juin 1726; MC/ET/XXXVIII/235
      bail; Bidault, Jean Jacques
    - Mise en apprentissage de Philippe François Drouilly, âgé de 12 ans, pour 5 ans, chez Jean Chain, maître sculpteur., 29 juin 1726; MC/ET/XXXVIII/235
      contrat d'apprentissage; Chain, Jean; Drouilly, Philippe François; sculpteur
    - DELORME (Philippe) Maître Horloger Rue Bourg L'abbé § Dépôt de pièces .., 30 juin 1726; MC/ET/XXXVIII/235
      Delorme, Philippe
  - Minutes. 1726, juillet - 1726, septembre, juillet 1726 - septembre 1726; MC/ET/XXXVIII/236
    - TREMBLAY (Claude) maître fondeur Rue Guérin Boisseau § Bail par .., 17 juillet 1725; MC/ET/XXXVIII/236
      bail; Tremblay, Claude
    - Mise en apprentissage de Louis Joseph Claveaux, âgé de 16 ans, pour 5 ans, avec Gilles Roussel, maître peintre, moyennant 100 livres., 1er juillet 1726; MC/ET/XXXVIII/236
      contrat d'apprentissage; Claveaux, Louis Joseph; Roussel, Gilles; peintre
    - ROUSSEL (Gilles), Maître peintre doreur, quai Pellerier § mise en apprentissage chez .., 1er juillet 1726; MC/ET/XXXVIII/236
      contrat d'apprentissage; Roussel, Gilles
    - Mise en apprentissage de Louis François Sugnet, âgé de 12 ans, pour 5 ans, chez Claude Tréteau, maître sculpteur., 5 juillet 1726; MC/ET/XXXVIII/236
      contrat d'apprentissage; Sugnet, Louis François; Tréteau, Claude; sculpteur
    - TRETEAU (Claude) Maître sculpteur Rue ND de Bonnes Nouvelles. § mise en - chez., 5 juillet 1726; MC/ET/XXXVIII/236
      Treteau, Claude
    - TARTEL (Michel) Maître fondeur Rue Transnonain § Transports de droits successifs .., 7 juillet 1726; MC/ET/XXXVIII/236
      transport de droits; Tartel, Michel
    - CHIBOUST (Nicolas) Maître fondeur Rue Saint-Nicolas-des-Champs § Bail .., 14 juillet 1726; MC/ET/XXXVIII/236
      bail; Chiboust, Nicolas
    - CAUCHOIS (François) menuisier Rue Darnétal § Constitution, 15 juillet 1726; MC/ET/XXXVIII/236
      constitution de rente; Cauchois, François
    - GHAUTHIER (François) Maître menuisier Rue Neuve de Clery § Obligation .., 15 juillet 1726; MC/ET/XXXVIII/236
      obligation; Ghauthier, François
    - Nicolas (Jean), maître menuisier, rue Vieille du Temple § Mariage de la fille de .., 17 juillet 1726; MC/ET/XXXVIII/236
      contrat de mariage; Nicolas, Jean
    - LEBORGNE (Martin) Maître sculpteur marbrier Rue Neuve Saint-Martin § Bail par .., 18 juillet 1726; MC/ET/XXXVIII/236
      bail; Leborgne, Martin
    - Guidon (François), orfèvre, rue Saint-Germain-l'Auxerrois. § Mariage de .., 25 juillet 1726; MC/ET/XXXVIII/236
      contrat de mariage; Guidon, François
    - Guidon (François Pasquier), marchand orfèvre, rue de Gesvres § Mariage du fils de .., 25 juillet 1726; MC/ET/XXXVIII/236
      contrat de mariage; Guidon, François Pasquier
    - MARCHANDON (Fermin) Maître Sculpteur rue Guérin - Boisseau § Transport de brevet d'apprentissage .., 28 juillet 1726; MC/ET/XXXVIII/236
      contrat d'apprentissage; Marchandon, Fermin
    - LEFEVRE (Jean), Maître Peintre, Rue de Nevers § Transport de brevet de Sculpteur, 28 juillet 1726; MC/ET/XXXVIII/236
      Lefevre, Jean
    - Bourgoin (Mathieu), rue Simon-le-Franc, maître peintre § Transport de brevet de sculpteur .., 28 juillet 1726; MC/ET/XXXVIII/236
      brevet notarié; Bourgoin, Mathieu
    - Mariage entre Pierre THIBOUST, boutonnier, et Marie Madeleine GALLOT, fille de Nicolas GALLOT, maître de danse, décédé, et de Marie COLLOT. Parmi les témoins: Pierre et Antoine GALLOT, maîtres de danse, frères de la future., 15 août 1726; MC/ET/XXXVIII/236
      contrat de mariage; Gallot, Nicolas; Thiboust, Pierre; Gallot, Marie Madeleine; Collot, Marie; Gallot, Antoine; Gallot, Pierre; danseur; enseignant; tabletier
    - DUMONT (Etienne) Maître Sculpteur au Marais paroisse Saint-Nicolas-des-Champs § Abandonnement de droits successifs., 16 août 1726; MC/ET/XXXVIII/236
      Dumont, Etienne
    - Mise en apprentissage d'Alexandre Demaisse avec Jean Baptiste Adam, maître sculpteur marbrier, pour 5 ans, moyennant 50 livres., 25 août 1726; MC/ET/XXXVIII/236
      contrat d'apprentissage; Adam, Jean-Baptiste; Demaisse, Alexandre; sculpteur; tailleur de pierre
    - Devis et marché des ouvrages de maçonnerie passés par Pierre Caqué, maître maçon, entrepreneur de bâtiments, rue Champfleury, pour la construction d'un bâtiment rue de Mondétour., 25 août 1726; MC/ET/XXXVIII/236
      devis; marché; Champ-Fleuri (rue du); Mondétour (rue); Caqué, Pierre; chef d'entreprise; maçon
    - Devis et marché d'ouvrages de maçonnerie etc... pour construire rue de Mondétour, l'emplacement appartenant à la fabrique de l'église Saint-Laurent., 26 août 1726; MC/ET/XXXVIII/236
      devis; marché; Mondétour (rue)
    - VERY (Henry) Maître évantailliste Rue Saint Denis § Notoriété, 28 août 1726; MC/ET/XXXVIII/236
      Very, Henry
    - DOUTRELAUX (Claude) Maître évantailliste Rue aux Ours § Notoriété, 28 août 1726; MC/ET/XXXVIII/236
      Doutrelaux, Claude
    - ROSSIGNOL (Louis) Maître évantailliste Rue Frepillon § Notoriété .., 28 août 1726; MC/ET/XXXVIII/236
      Rossignol, Louis
    - PREVOST (Antoine) Maître évantailliste Rue de la Ferronnerie § Notoriété .., 28 août 1726; MC/ET/XXXVIII/236
      Prevost, Antoine
    - POITIER (Pierre) Maître évantailliste Rue Quincampoix § Notoriété .., 28 août 1726; MC/ET/XXXVIII/236
      Poitier, Pierre
    - GILLOT (Louis Denis) Maître verrier faïencier émailleur Rue Saint Martin § Transport de bail .., 3 septembre 1726; MC/ET/XXXVIII/236
      bail; Gillot, Louis Denis
    - DESJARDINS (Guillaume) menuisier Rue Neuve S/t/Laurent § Procuration donnée par la veuve de .., 12 septembre 1726; MC/ET/XXXVIII/236
    - BERY (Henry) maître évantailliste Rue Bourg Labbé § Constitution .., 24 septembre 1726; MC/ET/XXXVIII/236
      constitution de rente; Bery, Henry
    - MALVAULT (Jean) maître doreur sur cuivre et métaux Rue Meslay. § Renonciation .., 27 septembre 1726; MC/ET/XXXVIII/236
      Malvault, Jean
    - CHOPINNE (Barthélémy) Maçon Rue Neuve Saint-Martin § Mariage .., 7 juillet 1727; MC/ET/XXXVIII/236
      contrat de mariage; Chopinne, Barthélémy
  - Minutes. 1726, octobre - 1726, décembre, octobre 1726 - décembre 1726; MC/ET/XXXVIII/237
    - Gautier (Gabriel), maître peintre, rue de Beauregard § Société .., 7 octobre 1725; MC/ET/XXXVIII/237
      acte de société; Gautier, Gabriel
    - VIEN (François) maître maçon Gde rue faubourg Saint-Laurent § Bail de carrière .., 17 novembre 1725; MC/ET/XXXVIII/237
      bail; Vien, François
    - FROMAGET (Michel) maître ébéniste grde rue du faubourg Saint-Antoine § Transaction .., 17 décembre 1725; MC/ET/XXXVIII/237
      accord; Fromaget, Michel
    - Filliette (Simon), maître peintre, faubourg Saint-Laurent § Bail au profit de .., 8 octobre 1726; MC/ET/XXXVIII/237
      bail; Filliette, Simon
    - Mise en apprentissage de Jean-Baptiste Thomas, pour 5 ans, chez Edmé Antoine Tamponnet, maître peintre, sans deniers déboursés., 13 octobre 1726; MC/ET/XXXVIII/237
      contrat d'apprentissage; Tamponnet, Edme Antoine (1686-17..); Thomas, Jean-Baptiste; peintre
    - TAMPONNET (Edme-Antoine), maître peintre, Rue de Portou § Mise en apprentissage chez .., 13 octobre 1726; MC/ET/XXXVIII/237
      contrat d'apprentissage; Tamponnet, Edme-Antoine
    - BAUCHÉ (Gaspard) fondeur pour le Roi Rue des Cordiers § obligation .., 27 octobre 1726; MC/ET/XXXVIII/237
      obligation; Bauché, Gaspard
    - FOURNIER (Antoine) menuisier faubourg Saint-Laurent § Mariage de .., 17 novembre 1726; MC/ET/XXXVIII/237
      contrat de mariage; Fournier, Antoine
    - PINSELIN (Jean), maître peintre, Rue du Four § mise en apprentissage du neveu de .., 21 novembre 1726; MC/ET/XXXVIII/237
      contrat d'apprentissage; Pinselin, Jean
    - Courtois (Pierre) Maître Maçon Ruelle S/T/ Laurent § Remboursement, 1er décembre 1726; MC/ET/XXXVIII/237
      Courtois, Pierre
    - LAVERDIN (Nicolas) maître menuisier Rue Neuve Saint-Denis § Mariage de la fille de .., 8 décembre 1726; MC/ET/XXXVIII/237
      contrat de mariage; Laverdin, Nicolas
    - VALLET (Pierre) maître Serrurier Rue du Grand Hurleur § Notoriété -, 15 décembre 1726; MC/ET/XXXVIII/237
      Vallet, Pierre
    - Durin (Antoine François) Maître maçon faubourg Saint-Martin § Consentement, 16 décembre 1726; MC/ET/XXXVIII/237
      Durin, Antoine François
    - HECQUET (Charles) maître ébéniste Rue du faubourg Saint-Antoine § Transaction .., 17 décembre 1726; MC/ET/XXXVIII/237
      accord; Hecquet, Charles
  - Minutes. 1727, janvier - 1727, mars, janvier 1727 - mars 1727; MC/ET/XXXVIII/238
    - Lisqui (Henri) maître marbrier rue Boucheret § Consentement, 1727; MC/ET/XXXVIII/238
      Lisqui, Henri
    - Contrat d'association pour le canal de Picardie concernant Germain Boffrand, architecte du roi, inspecteur des ponts et chaussées de France, rue de Braque., 9 janvier 1727; MC/ET/XXXVIII/238
      acte de société; Braque (rue de); Boffrand, Germain (1667-1754); architecte; inspecteur (Ancien Régime)
    - Contrat de mise en apprentissage pour 5 ans, entre Clément Bertrand, compagnon couvreur, et Emile François Ponsard, maître sculpteur, au profit d'Antoine Bertrand, âgé de 15 ans, fils de Clément, logé, nourri et blanchi par son père, sans deniers déboursés (approuvé par les gardes en charge)., 19 janvier 1727; MC/ET/XXXVIII/238
      contrat d'apprentissage; Bertrand, Antoine; Bertrand, Clément; Ponsard, Emile François; couvreur; sculpteur
    - Ponsard (Emile François) maître sculpteur rue de la Lune § apprentissage, 19 janvier 1727; MC/ET/XXXVIII/238
      contrat d'apprentissage; Ponsard, Emile François
    - Bail par Madeleine Le Cochois, veuve d'Alexandre Benoist, maître peintre., 20 janvier 1727; MC/ET/XXXVIII/238
    - Toutin (François) marchand évantailliste rue Bourg l'Abbé § Résiliation et obligation, 23 janvier 1727; MC/ET/XXXVIII/238
      obligation; Toutin, François
    - Filassier (Michel), marchand orfèvre, rue Darnétal § Vente, 26 janvier 1727; MC/ET/XXXVIII/238
      acte de vente; Filassier, Michel
    - Dubos (Jean Charles) maître fondeur rue des Orties § transport, 29 janvier 1727; MC/ET/XXXVIII/238
      Dubos, Jean Charles
    - Fontenay (François) maître maçon; ruelle Saint Laurent § obligation, 29 janvier 1727; MC/ET/XXXVIII/238
      obligation; Fontenay, François
    - Pelletier (Nicolas) maître horloger rue Saint Martin § décharge, 30 janvier 1727; MC/ET/XXXVIII/238
      Pelletier, Nicolas
    - Vallée (Pierre) tailleur de pierres rue Bordet § Mariage de .., 2 février 1727; MC/ET/XXXVIII/238
      contrat de mariage; Vallée, Pierre
    - Drapier (Louis) maître évantailliste rue Saint-Martin § Société, 17 février 1727; MC/ET/XXXVIII/238
      Drapier, Louis
    - Godet (Antoine) maître éventailliste rue aux Ours § Société, 17 février 1727; MC/ET/XXXVIII/238
      Godet, Antoine
    - Delamarque (Jean) maître maçon rue Grange Batelière § Consentement et mainlevée, 6 mars 1727; MC/ET/XXXVIII/238
      Delamarque, Jean
    - Reculard (Jacques) maître serrurier rue au Maire § bail à .., 6 mars 1727; MC/ET/XXXVIII/238
      bail; Reculard, Jacques
    - Contrat de mise en apprentissage pour 6 ans, entre André Huet, berger, et Claude Marchand, maître sculpteur, au profit de Louis Huet, âgé de 14 ans, fils d'André, logé, nourri et blanchi par son maître, sans deniers déboursés (approuvé par les gardes en charge)., 22 mars 1727; MC/ET/XXXVIII/238
      contrat d'apprentissage; Huet, André; Huet, Louis; Marchand, Claude; éleveur; sculpteur
    - Marchand (Claude) maître Sculpteur sur le boulevard de la porte Montmartre § apprentissage, 22 mars 1727; MC/ET/XXXVIII/238
      contrat d'apprentissage; Marchand, Claude
    - Contrat de mise en apprentissage pour 5 ans, entre Jean Chrétien, concierge du bureau des bâtiments, et Antoine Rivet, maître sculpteur, au profit de Pierre Lebeau, âgé de 19 ans, beau-fils de Jean, logé, nourri et blanchi par son maître, moyennant 300 livres (approuvé par les gardes en charge)., 23 mars 1727; MC/ET/XXXVIII/238
      contrat d'apprentissage; Chrétien, Jean; Lebeau, Pierre; Rivet, Antoine; concierge; sculpteur
    - Rivet (Antoine) maître Sculpteur rue Meslay § apprentissage, 23 mars 1727; MC/ET/XXXVIII/238
  - Minutes. 1727, avril - 1727, juin, avril 1727 - juin 1727; MC/ET/XXXVIII/239
    - Bourgeois (Simon Pierre) maître sculpteur rue de la Croix § Inventaire après décès de - (quelques tableaux avec leurs bordures, pieds de table, gueridons, bordures, héritier; livre de dessins de sculpture), 12 avril 1727; MC/ET/XXXVIII/239
      inventaire; Bourgeois, Simon Pierre
    - Depensié (Pierre) maître doreur rue Guérin Boisseau § Notoriété aux dires de .., 9 mai 1727; MC/ET/XXXVIII/239
      Depensié, Pierre
    - Contrat de mise en apprentissage, pour 4 ans, entre Marie Madeleine Gaudechon, femme de Pierre Devillers, bourgeois de Paris, et Pierre Danse, maître peintre, au profit de Marie Jeanne Devillers, âgée de 14 ans, fille de Pierre, logée, nourrie et blanchie par son maître, moyennant 250 livres., 8 juin 1727; MC/ET/XXXVIII/239
      contrat d'apprentissage; Dansse, Pierre; Devillers, Marie Jeanne; Devillers, Pierre; Gaudechon, Marie-Madeleine; peintre
    - Dansse (Pierre), maître peintre, [et sculpteur de l'académie Saint-Luc], rue Neuve Saint-Martin § Allouée, 8 juin 1727; MC/ET/XXXVIII/239
      contrat de travail; Dansse, Pierre
    - Corsus (Denis) maître maçon et entrepreneur de bâtiments rue Geoffroy Langevin § obligation rapportée, 20 juin 1727; MC/ET/XXXVIII/239
      obligation; Corsus, Denis
  - Minutes. 1727, juillet - 1727, septembre, juillet 1727 - septembre 1727; MC/ET/XXXVIII/240
    - Contrat de mise en apprentissage pour 5 ans, entre Madeleine Riboulet, veuve de Barthélémi Paillard, et Guillaume Jacques Briant, maître sculpteur marbrier, au profit de Pierre Barthélémi Paillard, âgé de 12 ans, fils de Barthélémi Paillard, logé, nourri et blanchi par sa mère; le maître s'engage à payer à l'apprenti, après 3 ans, 10 s. par jour s'il fait du bon travail (approuvé par les gardes)., 11 juillet 1727; MC/ET/XXXVIII/240
      contrat d'apprentissage; Briant, Guillaume Jacques; Paillet, Barthélemy; Paillet, Pierre Barthélemy (1715-17..); Riboulet, Madeleine; sculpteur; tailleur de pierre
    - Briant (Guillaume Jacques) maître sculpteur marbrier rue du Boulevard § apprentissage, 11 juillet 1727; MC/ET/XXXVIII/240
      contrat d'apprentissage; Briant, Guillaume Jacques
    - Obligation d'Etienne Bouju, maître peintre, envers la communauté des peintres et sculpteurs, pour ce qui reste à payer pour sa réception à la maîtrise., 28 juillet 1727; MC/ET/XXXVIII/240
      obligation; Bouju, Etienne; peintre
    - Obligation de Gabriel Gautier, maître peintre, envers la communauté des peintres et sculpteurs, pour 82 livres qui reste à payer pour sa réception à la maîtrise., 28 juillet 1727; MC/ET/XXXVIII/240
      obligation; Gautier, Gabriel; peintre